【裁判字號】    89,訴,251
【裁判日期】    891108
【裁判案由】    公共危險
【裁判全文】
臺灣臺東地方法院刑事判決                          八十九年度訴字第二五一號
    公  訴  人  臺灣台東地方法院檢察署檢察官
    被      告  乙○○
右列被告因公共危險案件，經檢察官提起公訴 (八十九年度偵字第一三九九號)，本
院判決如左：
    主  文
乙○○預備放火燒燬現供人使用之住宅，累犯，處有期徒刑伍月，如易科罰金，以
佰元折算壹日。
扣案之瓦斯筒壹個沒收。
    事  實
一乙○○曾於民國八十七年間，因傷害案件經本院判處有期徒刑四月確定，並於八十
  七年十二月二十九日執行完畢。竟不知悔悟，再於八十九年六月十八日凌晨零時四
  十分許，在台東縣鹿野鄉○○村○○路○段二二○號，由甲○○所經營之勝美理髮
  店內，因酒後細故與人發生爭執，竟思以縱火方式洩憤，隨即返回住處，攜帶桶裝
  瓦斯前往上述現供甲○○家人住宅使用之店內，將瓦斯開關打開，朝店內釋放瓦斯
  預備放火，因未攜帶任何點火工具，且即為甲○○報警查獲並制止，才未點燃著手
  放火，乙○○隨即經警以現行犯逮捕，並扣得該桶裝瓦斯一個。
二案經台東縣警察局關山分局報告台灣台東地方法院檢察署檢察官偵查起訴。
    理  由
一上述犯罪事實認定的依據有：
  (一)證人甲○○於警訊中證實：八十九年六月十八日凌晨時，被告乙○○先至其店內
    發生口角後離去，約十分鐘後，就扛著瓦斯筒並打開開關準備放火，但隨即為警
    制止。
  (二)扣案之瓦斯筒可佐證：甲○○指證被告持瓦斯統準備放火確實有據。
  (三)被告從警訊至本院審理時，對前述犯罪事實坦白承認，且其供述與上述證據相符
    ，可相互印證。
  綜上，本件證據清楚明確，被告犯行足以認定。
二被告所犯的罪名，為刑法第一百七十三條第四項、第一項之罪。又被告曾於八十七
  年間因傷害案件經本院判處有期徒刑四月確定，並於八十七年十二月二十九日執行
  完畢，有台灣台東地方法院檢察署刑案資料查註紀錄表一件在卷可稽，其於五年以
  內再犯本件有期徒刑以上之罪，為累犯，應依刑法第四十七條之規定加重其刑。爰
  審酌被告犯罪之動機、目的、所受之刺激、手段、品行、智識程度、所生危害及犯
  罪後之態度等一切情狀，量處如主文所示之刑，以資懲儆。
三扣案之瓦斯筒一個，為被告所有，為其犯本件之罪所用，依法宣告沒收。
  據上論斷，應依刑事訴訟法第二百九十九條第一項前段、刑法第一百七十三條第四
  項、第一項、第四十一條、第四十七條、第三十八條第一項第二款，罰金罰鍰提高
  標準條例第一條前段、第二條前段判決如主文。
中    華    民    國      八十九        年      十一    月      八      日
                                  臺灣臺東地方法院刑事庭
                                          法  官 黃 堯 讚
右正本證明與原本無異。
如不服本判決，應於判決送達後十日內向本院提出上訴狀。（須附繕本）
「切勿逕送上級法院」
                                          書記官 潘 正 苓
中    華    民    國      八十九        年      十一    月      十      日
附錄
刑法第一百七十三條
放火燒燬現供人使用之住宅或現有人所在之建築物、礦坑、火車、電車或其他供水、
陸、空公眾運輸之舟、車、航空機者，處無期徒刑或七年以上有期徒刑。失火燒燬前
項之物者，處一年以下有期徒刑、拘役或五百元以下罰金。
第一項之未遂犯，罰之。
預備犯第一項之罪者，處一年以下有期徒刑、拘役或三百元以下罰金。


司法院資訊處製作；財團法人民間司法改革基金會備份。
